【裁判字號】    95,小上,1
【裁判日期】    950227
【裁判案由】    給付租金
【裁判全文】
臺灣苗栗地方法院民事裁定            95年度小上字第1號
上  訴  人  乙○○
被上訴人    財政部國有財產局台灣中區辦事處新竹分處
法定代理人  甲○○
上列當事人間請求給付租金事件，上訴人對於中華民國本院苗栗
簡易庭94年度苗小字第1076號第一審判決提起上訴，本院裁定如
下：
    主  文
上訴駁回。
第二審訴訟費用新台幣壹仟伍佰元由上訴人負擔。
    理  由
一、按對於小額程序之第一審裁判之上訴或抗告，非以其違背法
    令為理由，不得為之。上訴狀內應記載上訴理由，表明(一)原
    判決所違背之法令及其具體內容(二)依訴訟資料可認為原判決
    有違背法令之具體事實。除原審法院違背法令致未能提出者
    外，當事人於小額訴訟第二審程序不得提出新攻擊或防禦方
    法。民事訴訟法第436 條之24第2 項、第436 條之25、第43
    6 條之28分別定有明文。所謂判決有違背法令，乃指判決不
    適用法規或適用不當，為同法第468 條所明定，此為小額事
    件之上訴程序所準用（民事訴訟法第436 條之32第2 項參照
    ）。而以判決有不適用法規或適用不當為上訴理由時，其上
    訴狀或理由書應有具體之指摘，並揭示該法規之條項或內容
    ，若係成文法以外之法則，應揭示該法則之旨趣，倘為司法
    院解釋或最高法院之判例，則應揭示該判解之字號或其內容
    ，如依民事訴訟法第469 條所列第1 款至第5 款理由提起上
    訴時（第6 款未準用，參照民事訴訟法第436 條之32第2項
    規定），其上訴狀或理由書應揭示合於該條款之事實，上訴
    理由狀如未依此項方法表明者，即難認已對原判決之違背法
    令有具體之揭示，其上訴自難認為合法，最高法院著有七十
    一年台上字第三一四號判例可資參照。次按上訴不合程式或
    已逾期間或法律上不應准許者，第二審法院應以裁定駁回之
    ，為民事訴訟法第444 條第1 項前段所明定，此於小額事件
    之上訴程序亦準用之，民事訴訟法第436 條之32第2 項亦有
    明文。
二、上訴人對第一審判決提起上訴，依其上訴狀所載理由略以：
    上訴人並未使用巷道，且巷道本屬公有土地，乃全國國民使
    用，上訴人自民國48年每年均繳納地價稅，供里民通行系爭
    巷道，被上訴人明知巷道供全民使用，仍要上訴人簽約，顯
    有失職，被上訴人應返還收受上訴人自48年迄今所繳納之租
    金，並聲明原判決廢棄，被上訴人在第一審之訴駁回。
三、經查，上訴人前揭所陳，均係就原審取捨證據及認定事實之
    範疇再加爭執，且上訴人於上訴理由狀中所請求被上訴人返
    還全部租金等情，係其於原審所未提出之新防禦方法，依民
    事訴訟法第436 條第28前段所定，亦不得於小額事件之第2
    審程序中為之。此外上訴人並未具體指摘原審判決有其他違
    背法令之情事，更未指明原審判決所違反之法令條項或其具
    體內容，以及依訴訟資料有何足認原判決違背法令之具體事
    實，揆諸前開法條規定及判例意旨，尚難認其已合法表明上
    訴理由，其上訴於法未合，應予駁回。
四、據上論結，本件上訴為不合法，依民事訴訟法第436 條之32
    第2 項、第444 條第1 項、第95條、第78條、第436 條之19
    第1 項，裁定如主文。
中    華    民    國    95    年    2     月    27    日
            民事庭審判長法      官  黃佩韻
                        法      官  張文毓
                        法      官  林靜雯
正本係照原本作成。
本裁定不得抗告。
                        法院書記官  劉碧雯
中    華    民    國    95    年    2     月    27    日


司法院資訊處製作；財團法人民間司法改革基金會備份。
